臺灣臺南地方法院新市簡易庭民事判決
110年度新簡字第14號
原      告  王婷嫻  


被      告  楊嘉慶  


上列當事人間請求清償債務事件，經本院新市簡易庭於民國110
年3月25日言詞辯論終結，判決如下：
    主      文
一、被告應給付原告新臺幣47萬1,670元，及自民國109年11月11
    日起至清償日止，按週年利率百分之5計算之利息。
二、訴訟費用由被告負擔。　
三、本判決得假執行。　
    事實及理由
一、原告起訴主張：兩造原為男女朋友關係，被告在交往期間陸
    續向原告借款，被告後於民國108年6月22日在通訊軟體上向
    原告確認債務金額為新臺幣（下同）59萬1,670元，並承諾
    會還款（下稱系爭債務）。然而，原告自108年7月4日起至1
    09年5月5日止，總計僅還款12萬元，尚積欠原告47萬1,670
    元。原告後多次向被告催討系爭債務，被告均置之不理，爰
    依系爭債務之法律關係提起本件訴訟等語。並聲明：如主文
    第一項所示。
二、被告則抗辯以：原告主張被告向其借貸，因被告否認，自應
    由原告負擔兩造間確有借貸之意思表示合致，以及原告確有
    交付金錢或其他替代物給被告等事實。被告長期以來工作收
    入穩定，無須向原告借款，且依原告所述其需照顧家人，不
    可能在與被告交往期間，有能力借錢給被告。依據兩造於10
    8年6月15日在通訊軟體上之對話紀錄顯示，被告已經多次否
    認有原告所指之借款情形，但因被告不願再與原告正面衝突
    ，且被告認為原告應提出借貸之證據始得向被告請求，不得
    僅憑隨口說說即認定兩造間存有消費借貸之法律關係，才會
    如此回覆，不得僅憑兩造間吵架時的對話內容認定兩造間有
    借貸合意及交付借款之事實等語。並聲明：原告之訴駁回。
三、得心證之理由：　
　㈠按當事人本於自主意思所締結之契約，若其內容不違反法律
    強制規定或公序良俗，基於私法自治及契約自由原則，即成
    為當事人間契約相關行為之規範；縱或契約約定之權利義務
    有失平之處，除依法定程序變更外，雙方均應受其拘束，不
    得任意排除約定之法效（最高法院104年度台上字第2192號
    民事判決意旨可資參照）。
　㈡查原告主張被告承諾償還系爭債務一情，已經提出通訊軟體
    之對話紀錄截圖20張（新簡字卷第55至135頁）為證，被告
    對於該對話紀錄之形式真正性並不爭執，細視該對話過程，
    可知原告本來主張被告向其借款之總金額為39萬1,670元，
    被告自己表示「好、就加上去吧、20萬吧、591670」、「沒
    事、不然感覺我在凹你」、「不用擔心、我凹妳任何一筆」
    、「妳帳號給我、每一筆我傳這個訊息上面、你看要不要固
    定帳號、這樣才清楚」，至此，原告回稱「嗯」，並傳送其
    郵政存簿儲金簿之照片給被告。而在108年6月22日之後，兩
    造即未再就系爭債務之金額有過爭執，僅有原告陸續向被告
    催討債務之對話，另在109年7月1日時，原告表示「直接還5
    91670、借據真的要麻煩一下」，被告亦未對於系爭債務之
    數額爭執，僅回應「五號我自己會跟你聯絡」。復參以被告
    自108年7月份起至109年5月5日止，每月均匯款2萬元或1萬
    元給原告，總計金額為12萬元一情，此有原告所提出之還款
    紀錄表、郵政存簿儲金簿交易明細以及其郵政帳戶客戶歷史
    交易清單各1份（新簡字卷第145至153頁）為憑，且為被告
    所不否認。綜合以上證據調查之結果，可以認定兩造於108
    年6月22日已就交往期間之借貸糾紛，達成被告應向原告清
    償59萬1,670元之共識，意思表示既為一致，清償債務契約
    即於斯時成立，被告自有依約向原告清償之契約上義務。而
    該清償債務契約成立後，即消滅兩造間原有之複雜借貸關係
    ，原告逕依據該清償債務契約向被告請求清償系爭債務即屬
    有據，被告抗辯原告仍須就原先兩造間的複雜借貸關係一一
    舉證，容有誤會，難認可採。綜此，扣除被告已清償之12萬
    元後，原告向被告請求47萬1,670元（計算式：59萬1,670元
    -12萬元=47萬1,670元）確屬有據，應予准許。
　㈢按給付有確定期限者，債務人自期限屆滿時起，負遲延責任
    ；給付無確定期限者，債務人於債權人得請求給付時，經其
    催告而未為給付，自受催告時起，負遲延責任。其經債權人
    起訴而送達訴狀，或依督促程序送達支付命令，或為其他相
    類之行為者，與催告有同一之效力，民法第229條第1、2項
    分別定有明文。又遲延之債務，以支付金錢為標的者，債權
    人得請求依法定利率計算之遲延利息。但約定利率較高者，
    仍從其約定利率；而應付利息之債務，其利率未經約定，亦
    無法律可據者，週年利率為百分之5，亦為同法第233條第1
    項及第203條所明定。查原告請求被告給付上述金額，未定
    有給付之期限，則原告請求以支付命令狀繕本送達被告翌日
    即109年11月11日（司促更一字卷第21頁）起至清償日止，
    按週年利率百分之5計算遲延利息，確屬有據，應予准許。
    　
四、綜上所述，原告依據系爭債務之債務清償契約關係，請求被
    告給付47萬1,670元，及自109年11月11日起至清償日止，按
    週年利率百分之5計算之利息，為有理由，應予准許。
五、本件事證已臻明確，兩造其餘主張、陳述及所提證據與攻擊
    防禦方法，經核對於本件結果無影響，自不再逐一論述，附
    此敘明。
六、本件是就民事訴訟法第427條第1項規定簡易訴訟事件所為被
    告敗訴之判決，依同法第389條第1項第3款規定，應依職權
    宣告假執行。
七、訴訟費用負擔依據：民事訴訟法第78條。
中　　華　　民　　國　　110 　年　　4　　月　　  8  　日
                  臺灣臺南地方法院新市簡易庭
                        法  官  廖建瑋 　　
以上正本係照原本作成。
如不服本判決，應於判決送達後20日內，向本院提出上訴狀並表
明上訴理由（須附繕本）。如委任律師提起上訴，應一併繳納上
訴審裁判費。
中　　華　　民　　國　　110 　年　　4　　月　　  8  　日
                        書記官  鄭梅君